【裁判字號】    98,交聲,4040
【裁判日期】    990331
【裁判案由】    交管條例聲異
【裁判全文】
臺灣板橋地方法院交通事件裁定        98年度交聲字第4040號
原處分機關  交通部公路總局臺北區監理所
異  議  人
即 異議 人  甲○○
上列異議人即受處分人因違反道路交通管理處罰條例案件，對於
原處分機關交通部公路總局臺北區監理所於中華民國98年11月6
日所為之北監自裁字第裁40-C0000000 號裁決不服，聲明異議，
本院裁定如下：
    主  文
異議駁回。
    理  由
一、異議意旨略以：伊於民國98年8 月4 日在板橋市○○路149
    巷46號旁停車，遭員警以紅線違規停車拖吊，但伊回至現場
    停車處查看，發現該處並無明顯可辨識之紅色標線或標號，
    且於拖吊場要求檢視照片，該單位負責人卻以員警在外執勤
    將相機帶出為由而拒絕，嗣經伊2 次申訴，仍未提出舉發採
    證照片，迨於98年10月22日左右，該處始畫上全新的紅色標
    線，伊強烈質疑不論於98年8 月4 日，該處是否為市府所立
    之合法標線，沒有清晰可辨識之標線，縱使該處確實為不可
    停車之處，政府未建立清楚之標線供市民辨識，卻要求人民
    遵守，顯失公平，爰依法聲明異議云云
二、按汽車駕駛人在禁止臨時停車處所停車者，處新臺幣（下同
    ）600 元以上1,200 元以下罰鍰，且交通勤務警察、依法令
    執行交通稽查任務人員或交通助理人員，應責令汽車駕駛人
    將車移置適當處所，如汽車駕駛人不予移置或不在車內時，
    得由該交通勤務警察、依法令執行交通稽查任務人員或交通
    助理人員為之，道路交通管理處罰條例第56條第1 項第1 款
    及第3 項分別定有明文。次按「紅實線」係設於路側，用以
    禁止臨時停車，道路交通標誌標線號誌設置規則第149 條第
    1 項第5 款亦定有明文。
三、經查：
(一)、於98年8 月4 日上午8 時13分許，異議人甲○○將車號G2-3
    950 號自用小客車放在放臺北縣板橋市○○路149 巷46號路
    旁，經臺北縣政府警察局板橋分局員警石慶發接獲報案通知
    該車在該處違規停車，遂到場處理後發現該車在禁止臨時停
    車處所即紅線處停車，依道路交通管理處罰條例第56條第1
    項、第3 項之規定制單舉發（北縣警交字第C0000000 0號）
    並予以拖吊等情，業據異議人坦認伊於前開時、地將該車停
    放前開處所等語明確，並有前開舉發通知單及臺北縣政府警
    察局板橋分局98年12月1 日北縣警板交裁字第098004 9572
    號函暨舉發員警答辯報告資料、現場圖各1 份、現場舉發照
    片4 張（詳見本院卷第10、29至34頁）在卷可稽；又觀諸前
    開現場舉發照片4 張（即本院卷第32至34頁）所示，該車停
    放處地上確有紅線標示，僅該紅線處旁有攤販擺設及紅線有
    污穢情狀，惟衡諸前開違規之時間係於白天，有日照光線，
    且該攤販並未遮蔽紅線，致達難以辨識之情狀，足認該紅線
    固因養護不佳而略顯斑駁、污穢，然依上開情狀，一般人以
    肉眼觀察仍可清楚辨識該紅線之標示；況參酌異議人及員警
    所提出之現場圖（詳見本院卷第11、30頁）及上開現場照片
    所示，該車停放處所係位於行人、車輛往來之道路，該紅線
    繪設位置確符合「路側」之情狀；再者，經本院函臺北縣板
    橋市公所查詢於98年8 月4 日時該道路標線、標誌繪製情況
    ，由臺北縣板橋市公所函覆稱：「旨揭轉角處目前之禁止臨
    時停車標線於98年10月19日本所路面施工養護後，依原有位
    置重行繪設，意即該處標線於前述時間前即已繪設」等語甚
    明，此有臺北縣板橋市公所98年12月1 日北縣板工字第0980
    084253號函1 份（詳見本院卷第28頁）附卷足證，可見，該
    處紅線並非於98年8 月4 日後所新設置之標線。從而，異議
    人於前開時、地，在紅實線即禁止臨時停車處停放前開車輛
    之違規行為，洵堪認定屬實。
(二)、至異議人於98年8 月18日、98年9 月23日向原處分機關提出
    申訴時所附照片合計8 張（即照片編號1 至4 ，詳見本院卷
    第12、18至19頁）及本件異議時所提之照片（即圖一，詳見
    本院卷第7 頁），均無拍攝時間可資證明，況該照片編號2
    、3 （即本院卷第12頁）所示擺設攤販處地上有紅線標線，
    僅該紅線有前述之污穢情狀，且其餘照片囿於拍攝之角度及
    光線等因素，致無法自照片上辨識前開道路之標線繪製情狀
    ，自無法採為有利於異議人之認定。故異議人辯稱：上開紅
    線無法令人清晰辨識，事後補繪製之紅線，不足認定伊違規
    停車云云，即屬無據，不足採信。
四、綜上所述，異議人於前開時、地，將上開車輛停放在禁止臨
    時停車處，原處分機關審酌前開違規情狀，依道路交通管理
    處罰條例第56條第1 項第1 款之規定裁處罰鍰900 元，於法
    並無不合。本件異議人仍執前詞辯解聲明異議，為無理由，
    應予駁回。
據上論斷，應依道路交通案件處理辦法第19條，裁定如主文。
中    華    民    國    99    年    3     月    31    日
                  交通法庭法  官  饒金鳳
以上正本證明與原本無異。
如不服本裁定應於送達後5日內向本院提出抗告狀。
                          書記官  王春森
中    華    民    國    99    年    3     月    31    日

司法院資訊處製作；財團法人民間司法改革基金會備份。
